【裁判字號】    98,簡上,37
【裁判日期】    980710
【裁判案由】    傷害
【裁判全文】
臺灣屏東地方法院刑事判決              98年度簡上字第37號
上  訴  人
即  被  告  甲○○
                    1號
指定辯護人  劉家榮律師
上列上訴人因傷害案件，不服本院97年度簡字第2156號中華民國
98年12月9 日刑事簡易判決（檢察官起訴案號：97年度偵字第
2144號）提起上訴，本院判決如下：
    主  文
上訴駁回。
    事 實 及 理 由
一、本案經本院審理結果，認第一審判決認事用法及量刑均無不
    當，應予維持，並引用第一審判決書記載之犯罪事實、證據
    及理由（如附件）。
二、上訴意旨略以：當日僅伊妻己○○向對方抱怨說如果伊有不
    測，50萬元可換回1 條人命嗎？伊並無以言詞恐嚇戊○○，
    告訴人及其他證人之指證顯然不實云云。
三、惟查，被告如何於上開時地對被害人戊○○之實施恐嚇犯行
    等情，業據告訴人戊○○於警詢指稱：「丁○○帶來的黑衣
    男子恐嚇我說，若我50萬元不賠，到時就用50萬換我一條命
    」等語（警卷第11頁），於偵查中亦稱：「不是光頭的那個
    ，是甲○○恐嚇我，我確定。」、「甲○○是說如果沒有錢
    賠50萬元，就用50萬元買你一條命，我聽了會怕」等語（偵
    查卷第15頁），證人陳貴財於偵查亦稱：「我印象中是瘦瘦
    的那個，就是甲○○有說恐嚇的話，而那個光頭我不能確定
    他有沒有說，我的印象中光頭的林偉澤講話口氣很不好，但
    我確定講恐嚇話的人是有頭髮的那個甲○○，是甲○○對戊○○說如果沒有錢賠50萬，就用50萬買你一條命這句話」等
    語（偵查卷第16頁），證人陳貴財雖於警詢中指稱係乙○○
    出言恐嚇云云，然經檢察官提示被告、乙○○口卡片，證人
    陳貴財再三確認其2 人身體特徵後，認定係被告出言恐嚇無
    誤，自以其嗣於偵查中所述為可採，再參證人江坤祝亦證稱
    被告確有出言恐嚇告訴人等語（警卷第25頁），足見被告確
    有上開恐嚇行為無誤，又本件係因駕車擦撞所引起之傷害事
    件，真正之糾紛關係人原為戊○○及丁○○，被告僅係嗣後
    到場協調之人，告訴人自無捨直接關係人丁○○而對被告誣
    指之必要，是其等指訴，應與事實相符而可採信。
四、雖被告另稱：當日僅己○○向對方抱怨說如果伊有不測，50
    萬元可換回1 條人命嗎？並未有人口出恐嚇之言語；況當日
    伊當身穿白衣，證人係稱遭黑衣人所恐嚇，顯然不是伊本人
    所為云云。惟查，告訴人戊○○於警偵訊、證人陳貴財於偵
    查中均稱被告確有上開言恐之言語，另證人丙○○於本院審
    理時亦稱當時確有一男子口出恐嚇之言語情（本院卷第75頁
    ），再者，丁○○於警訊時已供稱戊○○所稱之黑衣人係指
    被告甲○○等語明確（警卷第七頁），足見告訴人及證人等
    之指證無誤，被告上開辯，顯為圖卸之詞，不足採信，本件
    事證明確，被告犯行堪可認定。
五、本件原審以被告罪證明確，並審斟酌被告素行、犯罪動機、
    目的、所生危害及其犯後態度等一切情狀，量處拘役30日，
    並諭知易科罰金之折算標準，其認事用法均無不當，量刑亦
    稱妥適，本件被告提起上訴，非有無理，應予駁回。
六、依刑事訴訟法第455 條之1 第3 項、第373 條、第368 條，
    判決如主文。
本案經檢察官簡志祥到庭執行職務。
中    華    民    國    98    年    7     月    10    日
                  刑事第二庭  審判長法  官  黃國永
                                    法  官  翁世容
                                    法  官  劉怡孜
以上正本證明與原本無異。
不得上訴
中    華    民    國    98    年    7     月    10    日
                                    書記官  史安琪


司法院資訊處製作；財團法人民間司法改革基金會備份。
